nb: VOC-samsvarsstandard: 49-staters (ikke CARB-kompatibel); 50-staters / CARB-kompatibel; Ikke spesifisert; OTC-kompatibel; VOC-unntatt; Annet
sv: VOC-överensstämmelsestandard: 49-staters (inte CARB-kompatibel); 50-staters/CARB-kompatibel; Ej specificerat; OTC-kompatibel; Undantagen från VOC-krav; Övrigt
hu: VOC megfelelőségi szabvány: 49 államban (nem CARB-kompatibilis); 50 államban/CARB-kompatibilis; Nincs megadva; OTC-kompatibilis; VOC-mentes; Egyéb
vi: Tiêu chuẩn tuân thủ VOC: 49 tiểu bang (không tuân thủ CARB); 50 tiểu bang/Tuân thủ CARB; Không chỉ định; Tuân thủ OTC; Miễn VOC; Khác
tr: VOC uyumluluk standardı: 49 eyalet (CARB uyumlu değil); 50 eyalet/CARB uyumlu; Belirtilmemiş; OTC uyumlu; VOC'den muaf; Diğer
en: VOC compliance standard: 49-state (not CARB compliant); 50-state/CARB compliant; Not specified; OTC compliant; VOC exempt; Other
bg-BG: Стандарт за съответствие с VOC: За 49 щата (без съответствие с CARB); За 50 щата/съответствие с CARB; Не е посочено; Съответствие с OTC; Изключение за ЛОС; Друго
fr: Norme de conformité aux COV: 49 États (non conforme aux normes CARB); 50 États/conforme aux normes CARB; Non spécifié; Conforme aux normes OTC; Exempté de COV; Autre
pt-BR: COV padrão de conformidade: 49 estados (não compatível com CARB); 50 estados/Compatível com CARB; Não especificado; Compatível com OTC; Isento de VOC; Outro
th: มาตรฐานการปฏิบัติตาม VOC: 49 รัฐ (ไม่เป็นไปตามมาตรฐาน CARB); 50 รัฐ/เป็นไปตามมาตรฐาน CARB; ไม่ระบุ; เป็นไปตามมาตรฐาน OTC; ได้รับการยกเว้น VOC; อื่นๆ
sl-SI: Standard za skladnost z emisijami hlapnih organskih spojin (VOC): Za 49 zveznih držav (ni v skladu s CARB); Za 50 zveznih držav / v skladu s CARB; Ni določeno; V skladu s predpisi OTC; Izvzeto iz predpisov o HOS (VOC); Drugo
es: Norma de cumplimiento COV: 49 estados (no cumple con CARB); 50 estados/cumple con CARB; No especificado; Cumple con OTC; Exento de VOC; Otro
cs: Norma pro shodu s VOC: 49 států (není v souladu s CARB); 50 států / v souladu s CARB; Nespecifikováno; V souladu s OTC; Vyňato z nařízení o VOC; Jiné
fi: VOC-vaatimustenmukaisuusstandardi: 49 osavaltion hyväksyntä (ei CARB-yhteensopiva); 50 osavaltion / CARB-yhteensopiva; Ei määritetty; OTC-yhteensopiva; Ei VOC-sääntelyn alainen; Muu
ro-RO: Standardul de conformitate COV: 49 de state (fără conformitate CARB); 50 de state / conformitate CARB; Nespecificat; Conform OTC; Exceptat de la COV; Altele
ko: VOC 준수 기준: 49개 주(CARB 미준수); 50개 주/CARB 준수; 지정되지 않음; OTC 준수; VOC 면제; 기타
pt-PT: Padrão de conformidade VOC: 49 estados (não compatível com CARB); 50 estados/compatível com CARB; Não especificado; Compatível com OTC; Isento de COV; Outro
ja: VOC準拠基準: 49州対応 (CARB非準拠); 50州対応 / CARB準拠; 指定なし; OTC準拠; VOC免除; その他
zh-CN: VOC 合规标准: 49 州标准（不符合 CARB 标准）; 50 州/CARB 标准; 未指定; OTC 标准; 豁免 VOC; 其他
hr-HR: Standard usklađenosti s VOC-om: 49 država (nije u skladu s CARB-om); 50 država / u skladu s CARB-om; Nije navedeno; U skladu s OTC-om; Izuzeće od VOC-a; Ostalo
el: Πρότυπο συμμόρφωσης με VOC: 49 πολιτειών (μη συμβατό με CARB); 50 πολιτειών/συμβατό με CARB; Μη καθορισμένο; Συμβατό με OTC; Εξαιρείται από VOC; Άλλο
it: Standard di conformità COV: 49 stati (non conforme CARB); 50 stati/conforme CARB; Non specificato; Conforme OTC; Esente VOC; Altro
lt-LT: LOJ atitikties standartas: 49 valstijose (neatitinka CARB); 50 valstijų / atitinka CARB; Nenurodyta; Atitinka OTC; Netaikomi VOC reikalavimai; Kita
ru: Стандарт соответствия VOC: 49 штатов (не соответствует CARB); 50 штатов/соответствует CARB; Не указано; Соответствует стандартам OTC; Освобождено от VOC; Другое
pl: Standard zgodności VOC: Dla 49 stanów (niezgodne z normą CARB); Dla 50 stanów/zgodne z normą CARB; Nie określono; Zgodne z normą OTC; Zwolnione z VOC; Inne
de: VOC-Konformitätsstandard: 49 Staaten (nicht CARB-konform); 50 Staaten/CARB-konform; Nicht angegeben; OTC-konform; VOC-befreit; Sonstiges
sk-SK: Norma na dodržiavanie limitov emisií VOC: 49 štátov (nie je v súlade s CARB); 50 štátov / v súlade s CARB; Nešpecifikované; V súlade s OTC; Oslobodené od VOC; Iné
da: VOC-overholdelsesstandard: 49 stater (ikke CARB-kompatibel); 50 stater/CARB-kompatibel; Ikke angivet; OTC-kompatibel; VOC-undtaget; Andet
zh-TW: VOC 合規標準: 49 州通用 (不符合 CARB 規範); 50 州通用/符合 CARB 規範; 未指定; 符合 OTC 規範; VOC 豁免; 其他
nl: VOC nalevingsstandaard: 49-state (niet CARB-conform); 50-state/CARB-conform; Niet gespecificeerd; OTC-conform; VOC-vrijgesteld; Overige